【裁判字號】    91,易,1967
【裁判日期】    920717
【裁判案由】    賭博
【裁判全文】
臺灣桃園地方法院刑事判決                        九十一年度易字第一九六七號
    公  訴  人  臺灣桃園地方法院檢察署檢察官
    被      告  丙○○
                己○○
                卯○○
                辛○○
                戊○○
                癸○○
                丁○○
                丑○○
右列被告等因賭博案件，經檢察官聲請簡易判決處刑（九十年度偵字第四九一五號）
，本院認不宜以簡易判決處刑，改依通常程序審理，本院判決如左︰
    主  文
丙○○共同以賭博為常業，處有期徒刑月，如易科罰金，以佰元折算壹日。扣案
之現金新台幣陸萬柒仟元、電動賭博機具雙魚座二代機台肆拾肆台（含ＩＣ板肆拾肆
片）、賓果馬戲團八人座機台壹台（含ＩＣ板壹片）、開分鑰匙參支、日報表壹張，
均沒收。
己○○連續在公眾得出入之場所賭博財物，處罰金壹仟元，如易服勞役，以佰元折
算壹日。扣案之現金新台幣陸萬柒仟元、電動賭博機具雙魚座二代機台肆拾肆台（含
ＩＣ板肆拾肆片）、賓果馬戲團八人座機台壹台（含ＩＣ板壹片），均沒收。
卯○○、戊○○、癸○○、丁○○、丑○○在公眾得出入之場所賭博財物，卯○○處
罰金捌佰元，戊○○、癸○○、丁○○、丑○○，各處罰金伍佰元，如易服勞役，均
以佰元折算壹日。扣案之現金新台幣陸萬柒仟元、電動賭博機具雙魚座二代機台肆
拾肆台（含ＩＣ板肆拾肆片）、賓果馬戲團八人座機台壹台（含ＩＣ板壹片），均沒
收。
辛○○無罪。
    事  實
一、丙○○與乙○○、庚○○、子○○、壬○○、寅○○及甲○○等人（乙○○等六
    人均已審結），共同基於常業賭博之犯意聯絡，先由乙○○自民國八十九年十二
    月十三日起，在桃園縣中壢市○○街六十二號之公眾得出入之場所，擺設電動賭
    博機具雙魚座二代機台四十四台、賓果馬戲團八人座機台一台，而經營「鎮翔電
    子遊戲場」，並自九十年三月月十四日起，以每月新台幣（下同）一萬八千元之
    代價僱用丙○○，擔任泊車小弟，職司過濾客人及泊車之工作，另以相同之薪資
    ，陸續雇用有犯意聯絡及行為分擔之庚○○、子○○、壬○○、寅○○及甲○○
    等人，由庚○○為現場負責人處理現場事務，壬○○、寅○○、甲○○擔任開分
    員，負責替賭客開分、洗分及清潔等工作，子○○則依賭客在機台上所留積分，
    按一比十之比率兌換現金予賭客，而共同以上述機台與不特定人賭博財物。其賭
    玩方式為：賭客每交付一千元，可開一百分，每次可以不等之分數押注，若未押
    中則分數沒入，若押中則依押中之倍數累積積分，於賭客把玩完畢時，如機台上
    累計有分數時，得以一比十之比率兌換現金，並恃此維生，以之為常業。而己○○、丑○○、卯○○、戊○○、癸○○、丁○○均基於賭博之犯意，其中己○○
    基於概括犯意，自九十年二月間某日起至同年三月十九日止先後二次，丑○○、
    卯○○、戊○○、癸○○、丁○○則於九十年三月十九日各僅一次，在「鎮翔電
    子遊戲場」與乙○○等賭博財物。嗣於九十年三月十九日十三時四十五分許，己○○、丑○○、卯○○、戊○○、癸○○、丁○○同在「鎮翔電子遊戲場」賭玩
    時，為警當場查獲，並扣得當場賭博之上開電動賭博機具雙魚座二代機台四十四
    台（含ＩＣ板四十四片）、賓果馬戲團八人座機台一台（含ＩＣ板一片）、於兌
    換籌碼處之財物共計六萬七千元（含警員辰○○所兌得之賭資九千元、在庚○○
    身上查扣之賭資二萬元及在子○○身上查扣之賭資三萬八千元），及乙○○所有
    供犯罪所用之開分鑰匙三支、日報表一張。
二、案經桃園縣警察局中壢分局報告臺灣桃園地方法院檢察署檢察官偵聲請簡易判決
    處刑。
    理  由
壹、有罪部分
一、訊據被告丙○○固坦承係「鎮翔電子遊戲場」之員工，並擔任泊車小弟、清潔等
    工作，另被告己○○、戊○○、癸○○、丁○○、丑○○則分別自承曾至「鎮翔
    電子遊戲場」內把玩機台一至數次等情不諱，被告卯○○更僅坦認於右揭時地、
    在該遊戲場遭警查獲而已，惟均矢口否認涉有何賭博之犯行，被告丙○○辯稱：
    伊至該店工作未久，且均在店外為客人泊車，不知店內有賭博情事云云，被告卯
    ○○：查獲時伊坐於其夫丑○○身旁，並未把玩機台云云，被告己○○、戊○○
    、癸○○、丁○○、丑○○均以：不知店內有何賭博情事云云為辯。本院查：
  (一)上開扣案電動賭博機具之賭玩方式，係由賭客先交付現金後，由開分員為其開分
    ，再押注把玩，機具則以不特定之機率顯示是否中獎，並視中獎後機具面板所示
    之倍數得分數，若未中獎則分數扣抵等情，業據被告卯○○、戊○○、丁○○分
    於警偵訊及本院審理時供述綦詳，是其輸嬴之決定，純靠運氣，不須技巧，具射
    倖性，顯與一般益智型或須技巧之電動遊戲機具把玩方式不同，於法律上自不得
    為相同之評價。又以公告查禁之電動賭博機具賭博財物，固屬賭博行為，惟在合
    法登記之場所，以合法之機具從事射倖性之金錢財物輸嬴行為，亦屬賭博行為。
    是同案被告乙○○經營之「鎮翔電子遊戲場」雖取得營利事業登記證及電子遊藝
    場營業級別證，有該遊藝場之營利事業登記證、桃園縣政府電子遊藝場營業級別
    證各一紙附卷可稽，惟此僅係主管機關核准其為遊樂性電玩之經營，倘同案被告
    乙○○等以之作為賭博性之經營，自屬以合法之形式掩護非法，仍應受賭博罪之
    處罰，自不待言。
  (二)而被告丙○○與共犯乙○○、庚○○、子○○、壬○○、甲○○、寅○○等人確
    有利用店內擺設之電動機台與賭客對賭等情事，亦據共犯壬○○、甲○○、寅○○於本院審理時到庭供證：上班第一天，被告乙○○就指示渠等為客人洗分後，
    即通知庚○○或子○○兌換現金予客人等語一致，核與共犯子○○於本院供述之
    情節相符，並經證人即喬裝賭客之警員辰○○到庭證述屬實，足徵賭客得將機台
    上剩餘積分兌換回現金一事，確係該遊藝場一貫之經營形態無疑。而被告丙○○
    既於該店實際任職，對此自難諉為不知，且其自承係店內唯一之泊車小弟，然依
    被告癸○○所述，其於查獲前數日曾遭該店之泊車人員以未曾見過（生面孔）為
    由，拒絕其入內消費，是被告丙○○除為賭客泊車外，顯另擔負有過濾客人之工
    作甚明，所辯：不知該店有賭博情事云云，無非事後卸責之詞，要難採信，其有
    共同利用店內擺設之電動機台與賭客對賭，並依把玩洗分後之積分兌換現金之情
    ，至為灼然。
  (三)又共犯乙○○經營「鎮翔電子遊戲場」，所擺設之賭博性電動機具多達四十五台
    ，且以每月一萬八千元之薪資，雇用丙○○、庚○○、子○○、壬○○、甲○○
    及寅○○等人為員工，規模宏大，足徵經營者即共犯乙○○，顯係以該遊樂場中
    之電動賭博機具與賭客對賭財物所得維生，殆無疑義。而被告丙○○與共犯庚○○、子○○、壬○○、甲○○及寅○○等人受共犯乙○○聘僱，分在該遊藝場內
    擔任現場事務之處理、開分、洗分、兌換現金、泊車及過濾客人等工作，與共犯
    乙○○間自具犯意聯絡及行為之分擔，且均恃此維生，並以賭博為常業。
  (四)再被告卯○○於九十年三月十九日十三時許，與其夫即被告丑○○同至該店，各
    以一千元開分把玩雙魚座二代機台之事實，業據被告卯○○於警訊時坦認在卷，
    核與被告丑○○於警訊及本院審理陳述之情節相符，堪認被告卯○○此部分之自
    白與事實吻合，應屬可採。至其於本院審理時始翻稱：未把玩機台云云，則與上
    開事證未符，顯係臨訟杜撰之詞，自不足採信。
  (五)雖被告己○○、卯○○、戊○○、癸○○、丁○○、丑○○均辯稱：不知該店有
    何賭博之情事云云，惟「鎮翔電子遊戲場」內所擺設之機台，依其把玩方式，可
    認為係屬賭博性電動機台，已如前述；而被告己○○等人每次至該店消費，至少
    需收費一千元，其消費金額係數倍於一般益智性、娛樂性機台一次打玩所須之消
    費，倘在不能兌換獎品或現金之前提下，衡諸常情，被告己○○等當無在場打玩
    消費比一般益智性、娛機性機台高出多倍，又不具官能享受之上開機台之理，況
    把玩上開電動機台之方式，既具射倖性，且於賭輸時，所下注之分數由機台扣抵
    ，該些分數自等同於特定比例之金錢，悉歸店家所有；又賭客於不續玩時，可以
    機台上分數向店方兌換回現金之情，已如上述，足證被告己○○等人確有賭博之
    犯行。其上揭辯解，核係避重就輕之詞，均難採信。
  (六)此外，復有電動賭博機具雙魚座二代機台四十四台（含ＩＣ板四十四片）、賓果
    馬戲團八人座機台一台（含ＩＣ板一片）、於兌換籌碼處之財物共計六萬七千元
    、開分鑰匙三支、日報表一張等物扣案，及違反社會秩序維護法現場紀錄附卷足
    佐。是本件事證明確，被告丙○○、己○○、卯○○、戊○○、癸○○、丁○○
    、丑○○犯行均堪認定，應予依法論科。
二、核被告丙○○所為，均係犯刑法第二百六十七條之常業賭博罪。其就上開犯行，
    與乙○○、庚○○、子○○、壬○○、甲○○及寅○○等人間，有犯意聯絡，行
    為分擔，均為共同正犯。被告己○○、卯○○、戊○○、癸○○、丁○○、丑○○所為，均係犯刑法第二百六十六條第一項前段之普通賭博罪。被告己○○先後
    二次賭博犯行，時間緊接，所犯構成要件相同，顯係基於概括之犯意為之，為連
    續犯，應依刑法第五十六條規定，以一罪論，並加重其刑。至被告己○○於查獲
    前在「鎮翔電子遊戲場」把玩電動機具賭博財物之犯行，雖未據起訴，然與起訴
    部分，有連續犯之裁判上一罪關係，依照審判不可分原則，本院自得併予審究。
    爰審酌被告丙○○在共犯乙○○開設之大型賭博性電子遊藝場內工作，嚴重危害
    社會善良風氣，惟該遊藝場內之收入係由共犯乙○○獨得，被告丙○○僅係按月
    領固定薪資之受僱人，其惡性較輕；而己○○、卯○○、戊○○、癸○○、丁○○、丑○○前往賭玩賭博性電動機具，不僅損及個人財物，亦影響社會善良風氣
    ，及被告等人犯後否認犯行等一切情狀，爰分別量處如主文所示之刑，並各諭知
    徒刑易科罰金，罰金易服勞役之折算標準，以資懲儆。
三、查扣之電動賭博機具台四十四台（含ＩＣ板四十四片）、賓果馬戲團八人座機台
    一台（含ＩＣ板一片）顆，均為當場賭博之器具；警員辰○○所兌得之賭資九千
    元、在庚○○身上查扣之賭資二萬元及在子○○身上查扣之賭資三萬八千元，均
    屬在兌換籌碼處之財物，爰均依刑法第二百六十六條第二項規定，併均宣告沒收
    之。另扣案之開分鑰匙三支、日報表一張等物，共犯乙○○已供明為其所有，且
    係供本案犯罪所用（或預備用）之物，自應依刑法第三十八條第一項第二款之規
    定，對被告丙○○宣告沒收之。至本件警察搜索時，雖自共犯庚○○身上另查扣
    現金八萬元，惟共犯庚○○自警訊起即辯稱上開現金係其個人所有與遊藝場無關
    ，本院既查無證據證明前揭查扣現金與本案有關，自不為沒收之諭知，附此敘明
    。
貳、無罪部分
一、公訴意旨另略以：被告辛○○於九十年三月十九日十三時四十五分許，經警在上
    址辰○○所開設之「鎮翔電子遊戲場」查獲上開賭博時，在該遊藝內賭玩上開賭
    博性電動玩具，因認被告辛○○亦涉犯刑法第二百六十六條第一項之賭博罪嫌。
二、按犯罪事實應依證據認定之，無證據不得推定其犯罪事實；又不能證明被告犯罪
    者，應諭知無罪之判決，刑事訴訟法第一百五十四條、第三百零一條第一項分別
    定有明文。本件公訴人認為被告辛○○涉有上述犯嫌，無非係以共犯子○○之自
    白、查扣之電動賭博機具、賭資等為主要憑據，然訊據被告辛○○自始即否認涉
    有賭博之犯行，辯稱：查獲當日係至該店與共犯庚○○洽商檳榔寄賣事宜，並未
    把玩機台等語，核與共犯乙○○於本院中壢簡易庭所供：被告辛○○係共犯庚○○之友人，渠二人係洽談檳榔買賣之事，並未玩機台等語相符，且稽之違反社會
    秩序維護法現場紀錄表及喬裝員警之報告書，亦未發現有任何指證被告辛○○確
    曾在場把玩機台之記載，堪認被告辛○○上開辯解，尚非全然無據。此外，本件
    復查無其他積極證據足資證明被告辛○○有何在場把玩機台，或賭博之情事，應
    認無法證明被告犯罪，揆諸首揭法文意旨，自應為被告辛○○無罪判決之諭知，
    以符法治。
據上論斷，應依刑事訴訟法第四百五十二條、第二百九十九條第一項前段、第三百零
一條第一項，刑法第二十八條、第五十六條、第二百六十六條第一項前段、第二項、
第二百六十七條、第四十一條第一項前段、第四十二條第二項、第三十八條第一項第
二款，罰金罰鍰提高標準條例第一條前段、第二條，判決如主文。
本案經檢察官胡樹德到庭執行職務。
中      華      民      國    九十二      年      七      月     十七   日
                                臺灣桃園地方法院刑事第五庭
                                    法  官    丁  俊  成
右正本證明與原本無異。
如不服本判決，應於判決送達後十日內向本院提出上訴狀( 應附繕本 )，上訴於臺灣
高等法院。
                                    書記官    簡  慧  瑛
中      華      民      國    九十二      年      七      月    十八    日
附錄本案論罪科刑依據之法條：
刑法第二百六十六條：
在公共場所或公眾得出入之場所賭博財物者，處一千元以下罰金。但以供人暫時娛樂
之物為賭者，不在此限。
當場賭博之器具與在賭檯或兌換籌碼處之財物，不問屬於犯人與否，沒收之。
刑法第二百六十七條：
以賭博為常業者，處二年以下有期徒刑，得併科一千元以下罰金。


司法院資訊處製作；財團法人民間司法改革基金會備份。
